臺灣桃園地方法院民事判決　　　　　　　94年度重訴字第57號
原　　　告　乙○○
兼 上 1 人
法定代理人　甲○○
原　　　告　丙○○○
上 列　3人
訴訟代理人　翁瑞麟律師
被　　　告　丁○○　　籍設新竹.
上列當事人間請求損害賠償事件，原告就本院93年度交訴字第57
號肇事遺棄等案件提起刑事附帶民事訴訟，經本院刑事庭以93年
度交重附民字第19號裁定移送前來，於民國94年6 月14日言詞辯
論終結，本院判決如下：
    主  文
被告應給付原告乙○○新台幣貳佰伍拾捌萬貳仟伍佰玖拾玖元、
原告甲○○新台幣壹佰捌拾陸萬肆仟零貳拾陸元、原告丙○○○
新台幣貳佰肆拾萬貳仟壹佰柒拾參元，及均自民國九十四年六月
一日起至清償日止，按週年利率百分之五計算之利息。
原告其餘之訴駁回。
訴訟費用由被告負擔百分之八十四，餘由原告負擔。
本判決第一項於原告乙○○、原告甲○○、原告丙○○○分別以
新台幣捌拾陸萬壹仟元、新台幣陸拾貳萬貳仟元、新台幣捌拾萬
壹仟元供擔保後，得假執行。
原告其餘假執行之聲請駁回。
    事      實
甲、原告方面：
  一、聲明：
    (一)被告應分別給付原告乙○○、原告甲○○、原告丙○○○
      新台幣（下同）3,052,599 元、2,162,026 元、2,902,17
      3 元，及均自民國94年5 月25日準備狀繕本送達之翌日起
      至清償日止，按週年利率5 ％計算之利息。
    (二)願供擔保請准宣告假執行。
  二、陳述：
    (一)被告於92年12月28上午11時許，駕駛竊取而來之JP-8269
      號廂型車沿桃園縣平鎮市中豐陸橋由中壢往龍潭方向行駛
      ，行經該橋下坡路段時，本應注意汽車行駛時駕駛人應注
      意車前狀況並隨時採取必要之安全措施，在劃有分向限制
      線之路段，不得駛入來車之車道內，且無不能注意之情事
      竟疏未注意，貿然跨越雙黃線駛入對向車道內，適有被害
      人陳殿昌駕駛車號CS─0220自用小客車搭載妻即原告甲○○與子即原告乙○○自對向車道駛來，被告駕駛之廂型車
      迎面撞及陳殿昌駕駛之小客車，致陳殿昌受有多發性外傷
      、頭部外傷併多發性撕裂傷、腦水腫、腹部鈍傷併內出血
      、雙腿股骨開放性骨折、左下肢脛骨、腓骨骨折之傷害，
      原告甲○○受有顏面骨骨折、眼眶骨骨折、左眼眼球破裂
      併角膜鞏膜撕裂傷、創傷性視神經病變及結膜下出血然未
      達失明程度之傷害，原告乙○○受有頭皮開放性傷口1 公
      分之傷害，案經臺灣桃園地方法院檢察署檢察官以93年度
      偵字第2290、8748號提起公訴，被告所犯過失致死及過失
      傷害罪業經鈞院刑事庭判處有罪在案。
    (二)按民法第184 條第1 項、第2 項前段、第191 條之2 前段
      分別規定：「因故意或過失，不法侵害他人之權利者，負
      損害賠償責任。故意以背於善良風俗之方法，加損害於他
      人者，亦同。違反保護他人之法律，致生損害於他人者，
      負賠償責任。」、「汽車、機車或其他非依軌道行駛之動
      力車輛，在使用中加損害於他人者，駕駛人應賠償因此所
      生之損害。」，被告逆向行車致生車禍顯有過失，從而其
      應負擔損害賠償責任。
    (三)再按民法第192 條第1 、2 項、第194 條、第195 條第1
      項分別規定：「不法侵害他人致死者，對於支出醫療及增
      加生活上需要之費用或殯葬費之人，亦應負損害賠償責任
      。被害人對於第三人負有法定扶養義務者，加害人對於該
      第三人亦應負損害賠償責任。」、「不法侵害他人致死者
      ，被害人之父、母、子、女及配偶，雖非財產上之損害，
      亦得請求賠償相當之金額。」、「不法侵害他人之身體、
      健康... 者，被害人雖非財產上之損害，亦得請求賠償相
      當之金額」。原告乙○○、甲○○、丙○○○分別為被害
      人陳殿昌之兒子、配偶、母親，爰依前述規定向被告請求
      給付如下：
      1.原告乙○○部分：
        醫藥費：190元。
        扶養費用：依民法第1114條規定，直系血親相互間互
          負扶養之義務，故陳殿昌對原告乙○○有扶養之義務
          。原告乙○○為91年7 月29日出生，事故發生時為2
          歲，距離我國民法規定之成年20歲，尚有18年。依桃
          園縣政府主計室統計資料顯示92年6 至12月經常性支
          出合計為471,922 元，全年度經常性支出為809,009
          元（【60,707＋75,568＋69,299＋75,532＋62,420＋
          61,195＋67,201】÷7 ×12＝809,009）， 平均每戶
          人口數為4.07人，換算每人每年經常性支出為198,77
          4 元（809,009 ÷4.07＝198,774）， 應可視為基本
          扶養費用，依霍夫曼計算法扣除中間利息，原告陳廷
          祐所需之扶養費用為2,505,198 元（198,774 ×12.0
          0000000 ＝2,505,198）。 因陳殿昌與原告甲○○各
          應負擔2 分之1 之扶養義務，所以原告乙○○可請求
          之扶養費用為1,252,599 元（2,505,198 ÷2=1,252,
          599）。
        精神慰撫金：原告乙○○自己受傷部分請求500,000
          元，因喪父而日後無法再享天倫之樂部分請求2,000,
          000元，總計請求2,500,000元之慰撫金。
        綜上，原告乙○○可向被告請求之金額為3,752,789
          元（190 + 1,252,599 + 2,500,000 =3,752,789）。
          又原告乙○○自國泰世紀產物保險股份有限公司（下
          稱國泰產險公司）領取強制險1,449,027 元，爰扣除
          700,190 元（含醫藥費190 元、遺產700,000 元），
          故被告應給付原告乙○○3,052,599 元。
      2.原告甲○○部分：
        醫藥費：原告甲○○因受傷計支出25,575元，又為陳
          殿昌支出醫藥費用9,971 元，二者合計35,546元。
        工作損失：原告甲○○92年度薪資為244,329 元，月
          薪為20,361元（244,329 ÷12=20,361）， 因受傷長
          達六個月無法工作，故工作損失為122,166 元（20,3
          61×6 =122,166）。
        殯葬費：原告甲○○為處理陳殿昌之後事，支出喪葬
          費239,860 元。
        精神慰撫金：原告甲○○自己受傷部分請求500,000
          元，因喪偶之痛部分請求2,000,000 元，總計請求2,
          500,000 元之精神慰撫金。
        綜上，原告甲○○可向被告請求之金額為2,897,572
          元（35,546 + 122,166 + 239,860 +2,500,000 =2,8
          97,572）。另原告自國泰產險公司領取強制險1,449,
          027 元部分，爰扣除735,546 元（含醫藥費35,546元
          、遺產700,000 元），故被告應給付原告2,162,026
          元。
      3.原告丙○○○部分：
        扶養費用：原告丙○○○為34年11月22日出生，事故
          時58歲，依平均餘命表其尚有20.7年餘命，參酌前述
          霍夫曼計算法及前述扶養費計算基準（即每年198,77
          4 元），再以原告丙○○○三名子女平均分擔扶養義
          務，則原告丙○○○可請求之金額902,173 元（198,
          774 ×13.00000000 ÷3= 902,173）。
        精神慰撫金：原告丙○○○喪子心痛，茲請求2,000,
          000 元之精神慰撫金。
        綜上，原告丙○○○可請求之金額為2,902,173 元（
          902,173 + 2,000,000 = 2,902,173）。
　三、證據：提出壢新醫院收據3 件、桃園縣政府主計室統計資
            料1 件、曾隆興著「現代損害賠償法論」第608 頁
            節本、長庚醫院收據11件、各類所得扣繳暨免扣繳
            憑單1 件、殯葬費免用統一發票收據3 件、估價單
            1 件、國泰產險公司付款通知單1 件、內政部臺閩
            地區各地區零歲平均餘命之比較表、戶籍謄本2 件
            、長庚醫院診斷證明書3 件、壢新醫院診斷證明書
            1 件（以上均影本）為證，並援用刑事判決所引之
            證物及證人證詞。
乙、被告方面：
    被告未於言詞辯論期日到場，亦未提出書狀作何聲明或陳述
    。
丙、本院依職權查詢被告之財產狀況（見本院卷第72至74頁）。
    理      由
一、本件被告未於言詞辯論期日到場，核無民事訴訟法第386 條
    各款所列情形，爰依原告聲請，由其一造辯論而為判決。
二、原告主張：被告於92年12月28上午11時許，駕駛JP-8269 號
    廂型車沿桃園縣平鎮市中豐陸橋由中壢往龍潭方向行駛，行
    經該橋下坡路段時，竟疏未注意貿然跨越雙黃線駛入對向車
    道，適被害人陳殿昌駕駛車號CS─0220號自用小客車，搭載
    原告甲○○與乙○○自對向車道駛來，被告駕駛之車撞及陳
    殿昌之車，致陳殿昌死亡、原告乙○○、甲○○受傷，爰依
    民法第184 條第1 項前段、第192 條第1 、2 項、第193 條
    第1 項、第194 條、第195 條第1 項前段侵權行為損害賠償
    之法律關係，請求被告賠償醫療費、殯葬費、扶養費、慰撫
    金等如訴之聲明。被告則未於言詞辯論期日到場，亦未提出
    書狀作何聲明或陳述。
三、本件原告主張被告於系爭時地，駕駛JP-8269 號廂型車，沿
    桃園縣平鎮市中豐陸橋由中壢往龍潭方向行駛，行經該橋之
    下坡，為雙向二車道且道路中央係劃設雙黃線（即雙向禁止
    超車之分向限制線）之路段時，本應注意汽車行駛時，駕駛
    人應注意車前狀況並隨時採取必要之安全措施，在劃有分向
    限制線之路段，不得駛入來車之車道內等道路交通安全規則
    ，而依當時天候晴、日間有自然光線、路面乾燥、無缺陷、
    無障礙物、視距良好等情形觀之，顯無不能注意之情事，竟
    疏未注意，於通過上開路段時，未留意車前狀況，貿然跨越
    雙黃線駛入對向車道內，適有被害人陳殿昌駕駛車號ＣＳ─
    0220號自用小客車搭載妻即原告甲○○與子即原告乙○○自
    對向車道駛來，被告駕駛之廂型車遂迎面撞及陳殿昌駕駛之
    小客車，致陳殿昌受有多發性外傷、頭部外傷併多發性撕裂
    傷、腦水腫、腹部鈍傷併內出血、雙腿股骨開放性骨折、左
    下肢脛骨、腓骨骨折之傷害，原告甲○○受有顏面骨骨折、
    眼眶骨骨折、左眼眼球破裂併角膜鞏膜撕裂傷、創傷性視神
    經病變及結膜下出血然未達失明程度之傷害，原告乙○○受
    有頭皮開放性傷口1 公分之傷害，而原行駛在陳殿昌車後，
    由訴外人邱雲祥所騎駛之車號RH2 ─322 號機車亦煞避不及
    ，而自後方撞上陳殿昌駕駛之小客車，陳殿昌雖經人送醫急
    救，然延至92年12月31日上午8 時15分，仍因頭部外傷及腹
    腔出血造成神經性併出血性休克，傷重不治死亡之事實，業
    據原告提出診斷證明書為證，並援用本院93年度交訴字第57
    號刑事判決中所引偵審、相驗卷內所附照片等證物及證人證
    詞為證。經查：
    (一)被告因此次交通事故所涉過失致死及過失傷害刑責，業經
      本院刑事庭判處有期徒刑1 年6 月及8 月在案。而被告於
      前開刑事案件審理時，對其於上揭時、地駕車撞及被害人
      陳殿昌所駕駛之自用小客車，同時造成訴外人邱雲祥所駕
      駛之機車煞避不及而自後撞上陳殿昌駕駛之小客車，因而
      致被害人陳殿昌死亡及原告甲○○、乙○○受傷等情均坦
      承不諱，核與原告甲○○於刑事案件警詢時指述情節相符
      ，並有道路交通事故現場圖1 紙、調查報告表3 紙、現場
      照片18張附卷可稽。再觀諸現場照片所示，邱雲祥所駕駛
      機車之倒地位置係緊鄰陳殿昌駕駛之小客車後方，機車之
      散落物又均分佈於倒地位置附近，而現場亦無機車滑行之
      刮地痕跡，且陳殿昌所駕駛小客車之左後車燈並有遭碰撞
      破裂之情形，足徵邱雲祥應係駕駛機車同向跟隨在陳殿昌
      駕駛之自小客車後方無訛。
    (二)次查，該事發路段係雙向二車道，道路中央並劃設雙黃線
      （即雙向禁止超車之分向限制線），事發當時係天候晴、
      日間有自然光、路面乾燥無缺陷、道路無障礙物且視距良
      好等情，並有前開刑事案件卷存道路交通事故調查報告表
      及現場照片為憑。再查，被害人陳殿昌因本件車禍受有多
      發性外傷、頭部外傷併多發性撕裂傷、腦水腫、腹部鈍傷
      併內出血、雙腿股骨開放性骨折、左下肢脛骨、腓骨骨折
      之傷害，經送醫急救後延至92年12月31日上午8 時15分，
      仍因頭部外傷及腹腔出血造成神經性併出血性休克，傷重
      不治死亡等情，業經臺灣桃園地方法院檢察署檢察官督同
      法醫師相驗屍體確認屬實，於刑事案件中製有勘驗筆錄、
      相驗屍體證明書及驗斷書各1 份在卷可考，另有壢新醫院
      診斷證明書1 紙附卷足憑。而原告甲○○則因本件車禍受
      有顏面骨骨折、眼眶骨骨折、左眼眼球破裂併角膜鞏膜撕
      裂傷、創傷性視神經病變及結膜下出血等傷害，然左眼未
      達失明程度，原告乙○○係受有頭皮開放性傷口1 公分之
      傷害。
    (三)按車輛行駛時，駕駛人應注意車前狀況，隨時採取必要之
      安全措施，汽車在雙向二車道行駛時，在劃有分向限制線
      之路段，不得駛入來車之車道內，道路交通安全規則第94
      條第3 項、第97條第2 款分別定有明文，被告駕駛汽車自
      應遵守上開交通安全規則。且如前述，事發當時係天候晴
      、日間有自然光線、路面乾燥無缺陷、道路無障礙物且視
      距良好，並無不能注意之情事，被告竟於通過上開路段時
      ，疏未注意車前狀況，並違規跨越雙黃線侵入來車之車道
      內致撞及被害人陳殿昌駕駛之自小客車，並使行駛於陳殿
      昌自小客車後方由邱雲祥所駕駛之機車亦因此煞避不及而
      撞上陳殿昌所駕駛之自小客車，被告就本件車禍之發生顯
      有過失。又被害人陳殿昌血液中酒精濃度雖經檢測結果為
      9mg/dl，有壢新醫院生化檢驗報告單1 紙在卷可按，換算
      成呼氣酒精濃度僅為0.045mg/l ，然尚未達不能安全駕駛
      動力交通工具之程度，被告又係在下坡路段突如其來違規
      闖入對向車道內，實難期待被害人陳殿昌及訴外人邱雲祥
      對此突發狀況能加以預見防範，是被告疏未注意車前狀況
      及違規駛入對向車道為本件車禍之惟一肇事原因，難認被
      害人陳殿昌或訴外人邱雲祥為與有過失，故被告就事故之
      發生顯有過失。且被害人陳殿昌及原告乙○○、甲○○係
      分別因被告之過失行為而死亡或受傷，與被告之過失行為
      復有因果關係。
四、按民法第184 條第1 項前段規定：「因故意或過失，不法侵
    害他人之權利者，負損害賠償責任」。同法第192 條第1項
    、第2 項規定：「不法侵害他人致死者，對於支出醫療及增
    加生活上需要之費用或殯葬費之人，亦應負損害賠償責任。
    被害人對於第三人負有法定扶養義務者，加害人對於該第三
    人亦應負損害賠償責任」。同法第193 條第1 項規定：「不
    法侵害他人之身體或健康者，對於被害人因此喪失或減少勞
    動能力，或增加生活上之需要時，應負損害賠償責任」。同
    法第194 條規定：「不法侵害他人致死者，被害人之父、母
    、子、女及配偶，雖非財產上之損害，亦得請求賠償相當之
    金額」。同法第195 第1 項前段規定：「不法侵害他人之身
    體、健康... 者，被害人雖非財產上之損害，亦得請求賠償
    相當之金額」。本件被告不法過失侵害陳殿昌之生命及原告
    乙○○、甲○○之身體、健康既經認定，自應依上開民法之
    規定，負侵權行為損害賠償責任。茲就原告主張之各項請求
    依據及損害之計算分別審酌如下：
    (一)原告乙○○部分：
      1.醫療費用：
        原告乙○○於92年12月28日事故當日因受傷就醫自費支
        出醫療費用190 元，有原告提出之壢新醫院醫療收據1
        件為憑（見附民卷第7 頁），核屬醫療上必要費用，是
        此部分之請求應予准許。
      2.扶養費用：
        原告主張被害人陳殿昌對其負有扶養義務，而陳殿昌與
        原告甲○○對原告乙○○各負擔2 分之1 之扶養義務，
        原告乙○○於事故發生時距成年尚有18年，依每人每年
        經常性支出198,774 元以霍夫曼係數計算，原告乙○○
        可請求扶養費用為1,252,599 元等語。經查，直系血親
        相互間互負扶養之義務，民法第1114條第1 款定有明文
        ，故被害人陳殿昌對原告乙○○有扶養之義務。而原告
        乙○○為91年7 月29日出生（見本院卷第61頁戶籍謄本
        ），於本件事故發生時為1 歲5 個月，距民法規定之成
        年20歲尚有18年又7 個月。再依桃園縣政府主計室就桃
        園縣家庭收支之統計資料顯示，92年6 月至12月桃園縣
        縣民之經常性支出合計為471,922 元，則全年度經常性
        支出為809,009 元（【60,707＋75,568＋69,299＋75,5
        32＋62,420＋61,195＋67,201】÷7 ×12＝809,009）
        ；又平均每戶人口數為4.07人時，每人每年經常性支出
        為198,774 元（809,009 ÷4.07＝198,774）， 故原告
        得以此為請求扶養費用之基準。而原告係請求被告一次
        給付扶養費，應按年扣除中間利息，以原告請求之18年
        依年別單利5%複式霍夫曼係數表計算，其得請求之扶養
        費用為2,505,198 元（198,774 ×12.00000000 ＝2,50
        5,198）。 又因被害人陳殿昌與原告甲○○各應負擔2
        分之1 之扶養義務，故原告乙○○可請求之扶養費用為
        1,252,599 元（2,505,198 ÷2= 1,252,599），原告乙○○此部分之請求為有理由。
      3.精神慰撫金：
        原告主張：就自己受傷部分請求被告給付慰撫金500,00
        0 元，就被害人陳殿昌死亡部分請求2,000,000 元等語
        。查原告乙○○因本件事故受有頭皮開放性傷口1 公分
        之傷害，而其為被害人之獨子，於年幼即喪父，爰審酌
        其受害程度、被告肇事後至本件刑事附帶民事訴訟提起
        後迄今之態度、被告之資力等情狀，認原告分別請求30
        ,000 元 及2,000,000 元慰撫金洵屬允當，在此範圍內
        應予准許，逾此部分則無理由。
      4.綜上，原告乙○○可向被告請求之金額為3,282,789 元
        （190 +1,252,599+ 2,030,000 = 3,282,789）。 另按
        ，「保險人於被保險汽車發生汽車交通事故時，依本法
        規定對受益人給付保險金」；「保險人依本法規定給付
        之保險金，視為加害人或被保險人損害賠償金額之一部
        分；加害人或被保險人受賠償請求時，得扣除之」，強
        制汽車責任保險法第23條第1 項、第30條定有明文。又
        強制汽車責任保險給付標準第6 條規定：「受害人因汽
        車交通事故所致死亡者，其死亡給付為每1 人140 萬元
        」。查責任保險之本質，即在於被保險人對於第三人依
        法應負賠償責任，而受賠償之請求時，負賠償之責（保
        險法第90條參照），故責任保險所保障者為被保險人之
        消極保險利益，而責任保險金之給付，本質即為填補被
        保險人應負賠償責任所生之損害。故強制汽車責任保險
        法第30條前段，明白闡明此強制汽車責任險保險金之性
        質即為加害人或被保險人損害賠償金額之一部分，至其
        後段規定係提示之意，並非是否扣除強制汽車保險給付
        之保險金，仍待加害人或被保險人主張。故關於汽車交
        通事故所致體傷、殘廢或死亡之侵權行為事件，受益人
        若已領取強制汽車責任險保險金，於其請求加害人賠償
        範圍，於已領取之範圍內，自應予以扣除。本件原告乙○○及甲○○因被害人陳殿昌死亡，已自國泰產險公司
        領得強制汽車責任險給付之保險金，此有原告提出之強
        制汽車責任險付款通知單（見附民卷第24頁）及國泰產
        險公司94年5 月24日（94）車字第400-24號函各1 件（
        見本院卷第49至51頁）可稽，查原告乙○○及甲○○共
        領取強制險保險金1,449,027 元（其中含原告乙○○之
        醫療費190 元，另1,400,000 元則由原告乙○○及甲○○各取得2 分之1）， 故原告乙○○上開金額扣除190
        元及700,000 元後，被告應給付原告乙○○2,582,599
        元（3,282,000-000-000,000 ＝2,582,599）。
    (二)原告甲○○部分：
      1.醫療費用：
        原告主張：其因自己受傷支出醫療費25,575元，另為陳
        殿昌支出醫療費9,971 元，合計為35,546元等語。經查
        ，原告自事故當日起至93年2 月9 日止，分別至壢新醫
        院及長庚醫院就診，共自費支出醫療費25,575元（400+
        11141+110+50+210+181+330+7370+4913+310+210+350＝
        25575）， 另其為被害人陳殿昌支出壢新醫院之醫療費
        用9,971 元，有原告提出之醫療收據13件為憑（見附民
        卷第11至19頁），核均屬醫療上必要費用，原告此部分
        之請求應予准許。
      2.工作損失：
        原告主張：其因受傷六個月無法工作，故請求工作損失
        122,166 元等語。經查，原告於事故發生時於迪伸電子
        股份有限公司工作，其因本件事故受有顏面骨骨折、眼
        眶骨骨折、左眼眼球破裂併角膜鞏膜撕裂傷、創傷性視
        神經病變及結膜下出血然未達失明程度之傷害，因受傷
        自93年1 月1 日起至93年6 月30日止計6 個月未至公司
        上班，有原告提出由該公司出具之證明書1 件為證（見
        本院卷第58頁），而原告92年1 至12月之薪資為244,32
        9 元，平均月薪為20,361元（244,329 ÷12=20,361）
        ，亦有其所提出之各類所得扣繳暨免扣繳憑單1 件可稽
        （見附民卷第20頁），則其受傷六個月無法工作之工作
        損失為122,166 元（20,361×6=122,166）， 是原告此
        部分之請求應予准許。
      3.殯葬費：
        原告主張其為處理陳殿昌之後事支出喪葬費239,860元
        等語，並提出殯葬費支出收據3 件及估價單1 件為憑（
        見附民卷第21至23頁，為191,860+48,000＝239,860）
        ，查單據中所列之項目除餐飲費48,000元非屬必要費用
        應予扣除外，餘費用核與一般禮俗相當，故原告之請求
        於191,860 元之範圍內係屬允當，應予准許，逾此範圍
        則不應准許。
      4.精神慰撫金：
        原告主張：就其自己受傷部分請求被告給付慰撫金500,
        000 元，就被害人陳殿昌死亡部分請求2,000,000 元等
        語。爰審酌原告因本件事故受有顏面骨骨折、眼眶骨骨
        折、左眼眼球破裂併角膜鞏膜撕裂傷、創傷性視神經病
        變及結膜下出血然未達失明程度之傷害，及其為被害人
        之配偶、受害程度、被告肇事後之態度等，認原告分別
        請求250,000 元及2,000,000 元慰撫金洵屬允當，在此
        範圍內應予准許，逾此部分則無理由。
      5.綜上，原告甲○○可向被告請求之金額為2,599,572 元
        （35,546+122,166+ 191,860+2,250,000= 2,599,572）
        。又原告甲○○與乙○○業自國泰產險公司共領取強制
        險保險金1,449,027 元已如上述（其中含原告甲○○支
        出之醫療費35,546元，另1,400,000 元則由原告甲○○
        與乙○○各取得2 分之1）， 故原告甲○○上開金額扣
        除35,546元及700,000 元後，被告應給付原告甲○○1,
        864,026 元（2,599,572-35,546-700,000＝1,864,026
        ）。
    (三)原告丙○○○部分：
      1.扶養費用：
        原告主張被害人陳殿昌對其負有扶養義務，原告於事故
        發生時為58歲，尚有20.7年餘命，而原告有3 名子女分
        擔扶養義務，故依前開所述每人每年經常性支出198,77
        4 元以霍夫曼係數計算，原告丙○○○可請求扶養費用
        902,173 元等語。經查，直系血親相互間互負扶養之義
        務，民法第1114條第1 款定有明文，故被害人陳殿昌對
        原告丙○○○有扶養之義務。而原告丙○○○為34年11
        月22日出生（見本院卷第60頁戶籍謄本），於92年12月
        28日本件事故發生時為58歲又1 個月（原告主張依58歲
        計算），依內政部台閩地區平均餘命表所示，於91年女
        性平均餘命為78.7歲，則原告可受扶養之期間尚有20.7
        年。再依桃園縣政府主計室就桃園縣家庭收支之統計資
        料顯示，92年6 月至12月桃園縣縣民之經常性支出合計
        為471,922 元，則全年度經常性支出為809,009 元（【
        60,707＋75,568＋69,299＋75,532＋62,420＋61,195＋
        67,201】÷7 ×12＝809,009）； 又平均每戶人口數為
        4.07人時，每人每年經常性支出為198,774 元（809,00
        9 ÷4.07＝198,774）， 原告自得以此為扶養費用之計
        算基準。而原告係以20年計算，請求被告一次給付扶養
        費，應按年扣除中間利息，以原告請求之20年依年別單
        利5%複式霍夫曼係數表計算，其得請求之扶養費用為2,
        706,520 元（198,774 ×13.00000000 ＝2,706,520）
        。又因原告丙○○○除被害人陳殿昌外，尚有2 名成年
        子女即陳殿和及陳金霞（見本院卷第60頁戶籍謄本，原
        告丙○○○之配偶已死亡），亦各應負擔3 分之1 之扶
        養義務，故原告丙○○○可請求之扶養費用為902,173
        元（2,706,520 ÷3=902,173）， 原告丙○○○此部分
        之請求為有理由。
      2.精神慰撫金：
        原告主張：其因喪子之痛請求2,000,000 元之慰撫金等
        語。爰審酌原告與被害人之生活扶持及親密程度，認原
        告所受精神上痛苦非輕，並斟酌被告肇事後之態度、兩
        造身份地位、資力等，認原告請求1,500,000 元慰撫金
        洵屬允當，在此範圍內應予准許，逾此部分則無理由。
      3.綜上，原告丙○○○可請求之金額為2,402,173 元（90
        2,173 + 1,500,000 = 2,402,173）。
五、從而，原告乙○○、甲○○、丙○○○依侵權行為損害賠償
    之法律關係，得分別請求被告給付2,582,599 元、1,864,02
    6 元、2,402,173 元，及均自94年5 月25日準備狀繕本送達
    之翌日即94年6 月1 日起至清償日止，按週年利率5 ％計算
    之利息。原告於此範圍內之請求洵屬有據，應予准許，逾此
    範圍之請求即非有理，應予駁回。
六、原告陳明願供擔保請求宣告假執行，經核其勝訴部分並無不
    合，爰酌定相當擔保金額准許之。至原告敗訴部分，其假執
    行之聲請已失所附麗，應予駁回。
七、據上論結，本件原告之訴為一部有理由，一部無理由，依民
    事訴訟法第385 條第1 項前段、第79條、第85條第1 項前段
    、第390 條第2 項，判決如主文。
中　　華　　民　　國　　94　　年　　6 　　月　　28　　日
                  民事第一庭    法　官　郭琇玲
以上正本係照原本作成
如對本判決上訴，須於判決送達後20日內向本院提出上訴狀
中　　華　　民　　國　　94　　年　　6 　　月　　28　　日
                            書記官　林蕙鴻
